【裁判字號】    88,易,1098
【裁判日期】    890531
【裁判案由】    恐嚇
【裁判全文】
臺灣臺北地方法院刑事判決                        八十八年度易字第一九八號
    公  訴  人  臺灣臺北地方法院檢察署檢察官
    被      告  丁○○
右列被告因恐嚇案件，經檢察官提起公訴（八十七年度偵字第一四○二一號），本院
判決如左：
    主    文
丁○○共同以加害身體、自由及財產之事，恐嚇他人致生危害於安全，處有期徒刑肆
月，如易科罰金，以參佰元折算壹日，緩刑參年。
    事    實
一、緣李旻憲、許金盆夫婦因債務糾紛與乙○○涉訟，於民國八十三年十二月二十日
    ，雙方前已因上午十一時十五分許李旻憲夥同攜帶照相機之甲○○及其他不詳姓
    名成年男子五人，在台灣台北地方法院檢察署偵查庭外對乙○○強行拍照而有所
    不快（此部分業經台灣高等法院八十五年度上訴字第五四八九號刑事判決確定）
    ，於同日中午十二時三十分許，李旻憲、甲○○、丁○○、陳姓不詳名字成年男
    子及其他不詳姓名之成年男子數人，至台北市○○街○段「國軍英雄館」二樓餐
    廳用餐，與亦至該處用餐之乙○○及其友人丙○○巧遇，乙○○與丙○○因見李
    旻憲等人在二樓，遂改往一樓西餐部用餐，詎甲○○（已經台灣高等法院前開判
    刑確定）、丁○○及陳姓不詳名字成年男子竟基於共同恐嚇危害他人安全之犯意
    聯絡，下樓對乙○○及丙○○表示有話要談，待乙○○及丙○○至一樓大廳側門
    邊時，三人即將乙○○圍住，輪番以「在庭上不要亂說話，知道你住所，要小心
    一點」等加害身體、自由及財產之事實恐嚇乙○○，使乙○○心生恐懼，致生危
    害於乙○○之安全。
二、案經乙○○訴由台灣台北地方法院檢察署檢察官偵查起訴。
    理    由
一、訊據被告丁○○固不否認於右揭時日至國軍英雄館二樓餐廳用餐之事實，惟矢口
    否認有何恐嚇犯行，辯稱：當時在二樓用餐並未下到一樓，當日飯局是因友人小
    孩要當兵而拜託伊找人照顧，與甲○○是當天才認識，只有一面之緣，並不認識
    乙○○，沒必要恐嚇他云云。經查：
（一）前開犯罪事實，業據告訴人乙○○於偵審中指訴：伊與丙○○抵達國軍英雄館
      欲用午餐，有三人進來表示有話和伊談，叫伊與丙○○依其等之言出去，伊出
      去後被該三人圍住，並出言恐嚇不得在檢察官處申訴、亂講話，否則會給伊「
      好看」，並表示知道伊在景美之處所，隨時可找人「對付」；及下樓來的是丁○○、甲○○及另一較年輕之人等情綦詳（分見告訴人告訴狀、偵查卷第十九
      頁正面、本院八十八年六月十一日訊問筆錄），核與證人丙○○結證稱：當日
      與乙○○在國軍英雄館一樓餐廳取食物時，被丁○○、甲○○及另一伊未見過
      之人叫到一旁無人處，三人當時有人說話、有人幫腔，說會讓乙○○好看等節
      相符（見本院八十八年六月十一日訊問筆錄），另參酌告訴人指訴當日上午先
      遭甲○○在台北地方法院檢察署偵查庭外強行拍照及其後在國軍英雄館發生之
      本事件中甲○○為恐嚇伊之其中一人，已經法院判決確定確有其事，甲○○於
      偵審中就強制拍照事件原亦否認有何攜帶照相機對告訴人強制拍照而妨害其行
      使拒絕拍照保護肖像及隱私權利之犯行，後始坦承確有帶照相機去，是為了要
      「照告訴人的鞋子」，嚇唬嚇唬告訴人等情（見本院八十五年度訴字第一五○
      三號案卷審判筆錄），亦可見告訴人指訴有其可信性，應無故意羅織不利被告
      事實之情事。
（二）甲○○曾多次供承當日在國軍英雄館與其一同下樓的是被告丁○○及另一名陳
      姓男子在卷（見台灣台北地方法院檢察署八十四年度偵字第二六四號案卷八十
      四年二月六日訊問筆錄、台灣高等法院八十五年度上訴字第五四八九號案卷八
      十六年三月三日訊問筆錄），亦曾於八十四年六月二十六日以說明狀載明「我
      和丁○○及陳先生三人下樓打電話、上廁所，誰知道在一樓西餐廳口巧遇乙○○及丙○○．．．」等詞（見台灣台北地方法院檢察署八十四年度偵字第一○
      四六四號案卷第十三、十四頁），雖於本院審理中作證時改稱當日僅其一人獨
      自下樓，惟本院質之為何與前稱是三人一同下樓不同，其稱「是為與錄音帶（
      按係告訴人所呈錄自甲○○與許金盆及許金盆與其他友人之對話，提及有姓陳
      的、姓黃的與甲○○共同參與，詳後述）謀合」云云（見本院八十八年七月十
      六日訊問筆錄），惟衡諸常理，若當日確無其事，甲○○何須無端編造有人與
      其共同下樓之事實而附和告訴人所提對其不利證據之內容，益見甲○○其後翻
      異前詞，純係為另二名共犯脫罪的迴護之詞。
（三）告訴人庭呈錄自甲○○與李旻憲之妻許金盆及許金盆與其他友人之電話對話錄
      音帶，經本院當庭播放錄音帶勘驗結果，其內容有甲○○對許金盆稱「乙○○
      連出法院不敢出來，怕我們攔路找他談話，他又縮回去。到國軍英雄館，他們
      連中餐都不敢吃，跑到西餐廳去，一樣，反正不在法院，沒關係，就給他拖出
      來在西餐廳門口，我們給他訓話。」「我們這裡還有政戰官、監察官，一起來
      沒問題，打電話給文山區那批人來處理。其中那個姓黃的說，你（乙○○）是
      文山派來的，乙○○說那裡有，乙○○怕死了。」等語，及許金盆對其他友人
      稱「後來他們（李旻憲等人）就到國軍文藝館吃飯，在二樓，發現丙○○和乙○○他們也來．．．，我老公跟甲○○說他恐嚇他什麼什麼，這裡面有一個姓
      陳的和一個不知姓什麼，就要下去找他們算帳，比他還兇．．．」等語，並有
      錄音帶譯文二紙附卷可稽，而錄音帶內容前經台灣台北地方法院檢察署函請法
      務部調查局調查結果，並無偽、變造情形（見台灣台北地方法院檢察署八十五
      度偵字第一一○三號不起訴處分書理由欄第二段），亦可為被告犯行之明證。
（四）綜上所述，被告所辯殊無可採，其恐嚇犯行罪證明確，應依法論科。
二、核被告所為，係犯刑法第三百零五條恐嚇危害安全罪，其與甲○○及陳姓不詳名
    字之成年男子間，有犯意聯絡及行為分擔，為共同正犯，爰審酌被告素行尚佳，
    並無前科，其為他人之事出面理論，行為雖涉不法，手段尚非兇殘，惟犯後猶飾
    詞圖卸未能坦承犯行等一切情狀，量處如主文所示之刑，並諭知易科罰金之折算
    標準。查被告未曾受有期徒刑以上刑之宣告，有卷附台灣高等法院檢察署刑案紀
    錄簡覆表可按，其一時短慮觸犯本罪犯行，經此起訴審判，當知所警惕，信無再
    犯之虞，本院認所宣告之刑以暫不執行為適當，併諭知緩刑三年，以啟自新。
據上論斷，應依刑事訴訟法第二百九十九條第一項前段，刑法第二十八條、第三百零
五條、第四十一條、第七十四條第一款，罰金罰鍰提高標準條例第一條前段、第二條
，判決如主文。
本案經檢察官陳錫柱到庭執行職務
中        華        民        國    八十九    年    五    月    三十一  日
                              台灣台北地方法院刑事第三庭
                                  法  官  吳淑惠
右正本證明與原本無異
如不服本判決應於送達後十日內向本院提出上訴狀
                                  書記官  林淑卿
附錄本案論罪科刑法條全文
刑法第三百零五條


司法院資訊處製作；財團法人民間司法改革基金會備份。
